【裁判字號】    97,交聲,145
【裁判日期】    970826
【裁判案由】    違反道路交通管理處罰條例
【裁判全文】
臺灣宜蘭地方法院交通事件裁定         97年度交聲字第145號
原處分機關  交通部公路總局臺北區監理所宜蘭監理站
異  議  人
即受處分人  甲○○
上列異議人即受處分人因違反道路交通管理處罰條例案件，對於
交通部公路總局臺北區監理所宜蘭監理站於民國97年4月21 日所
為之處分（原處分案號：宜監字第裁43-Q00000000號）聲明異議
，本院裁定如下：
    主  文
異議駁回。
    理  由
一、原處分意旨略以：異議人即受處分人甲○○於民國97年4月5
    日晚間10時28 分許，騎乘車牌號碼AQU-409號重型機車，行
    經宜蘭縣蘇澳鎮○○路160 號前，為警攔查，測得其呼氣酒
    精濃度0.4mg/l，經警舉發（舉發案號：宜警交字第Q000000
    00號），原處分機關乃依道路交通管理處罰條例第35 條第1
    項第1款、第24條第1項第2款規定，裁處新臺幣（下同）1萬
    5,000元，吊扣駕駛執照1年，並施以道路交通安全講習。
二、異議意旨略以：當晚在家吃飯時有飲酒，飲畢後即就寢，嗣
    於晚間10時15許，起床準備載兒子去吃宵夜，甫牽引機車出
    門即為警攔查酒測，伊只牽引機車，尚未有何騎乘機車之行
    為，爰依法聲明異議。
三、按汽車駕駛人，駕駛汽車經測試檢定有酒精濃度超過規定標
    準之情形者，處1萬5,000元以上6 萬元以下罰鍰，並當場移
    置保管該汽車及吊扣其駕駛執照1 年，汽車駕駛人並應接受
    道路交通安全講習，道路交通管理處罰條例第35條第1 項、
    第24條第1項第1款定有明文。再者，汽車駕駛人飲用酒類或
    其他類似物後其吐氣所含酒精濃度超過每公升0.25毫克或血
    液中酒精濃度超過百分之0.05以上者，不得駕車，道路交通
    安全規則第114條第2款亦規定甚明。
四、異議人固坦認其確於舉發當晚有飲酒，並為警攔查測得其呼
    氣酒精濃度達 0.4mg/l等情，惟矢口否認有何騎乘機車之行
    為，辯稱：甫牽引機車出門，尚未騎乘云云，然舉發員警李
    旭銘於本院調查時已詳證稱：當天執行取締酒駕之勤務，駕
    駛巡邏車行經蘇南路時，看見異議人騎乘機車行經該處，異
    議人之子則乘坐在機車後方，因為2 人均未戴安全帽，所以
    將之攔停，異議人當時表示，就是因為帶兒子出來吃麵才會
    被捉，伊詢問異議人有無飲酒，異議人坦認飲酒，伊遂對異
    議人進行酒測，伊親眼目睹異議人騎乘機車，從警車之左前
    方駛來，伊將異議人攔下後，異議人表示剛從家裡下來，但
    異議人的行車方向是朝向異議人的家中，應該是吃完麵後要
    回家，異議人若只是停在路旁，伊不會攔停異議人，況且一
    開始是因為異議人沒有戴安全帽所以才將之攔停等語，佐以
    現場錄影光碟顯示，異議人於該時雖戴有半罩式安全帽，然
    其子則未戴有安全帽，顯見證人李旭銘所陳係因未戴安全帽
    始攔停異議人等情應屬可採，又光碟內容顯示，警員詢問異
    議人住處時，異議人手指之方向與其機車車頭所朝之方向相
    同，換言之，係異議人機車車頭朝向其家門之方向，倘如異
    議人所辯，其甫牽引機車出門，則朝向其家門者應係機車之
    車尾而非車頭，顯見異議人應係返家途中為警攔查，辯解不
    可採信。又證人李旭銘與異議人素不相識，又無嫌隙，應無
    攀誣異議人之理，復有酒精濃度檢測單及現場錄影光碟各 1
    份在卷可參，益徵證人李旭銘前開證述應可採信，異議人酒
    後駕車之違規事實明確，應依法裁罰。
五、綜上，異議人酒後駕車之違規事實應堪認定，原處分機關依
    道路交通管理處  罰條例第35條第1項第1款、第24條及違反
    道路交通管理事件統一裁罰基準及處理細則第43條、第44條
    、第67條之規定，裁處異議人1萬5,000 元、吊扣駕駛執照1
    年，並施以道路交通安全講習，與法相符，本件聲明異議為
    無理由，應予駁回，爰依道路交通案件處理辦法第19條，裁
    定如主文。
中    華    民    國    97    年    8     月    26    日
                  交通法庭法  官   楊坤樵
以上正本證明與原本無異。
如不服本裁定，應於裁定送達後5日內，向本院提出抗告狀（應
附繕本）。
                            書記官  謝佩欣
中    華    民    國    97    年    8     月   26     日


司法院資訊處製作；財團法人民間司法改革基金會備份。
